臺灣屏東地方法院民事裁定
111年度聲字第52號
聲  請  人  韓采倩    住屏東縣○○鎮○○路000巷0號                            送達代收人  張利      

相  對  人  陳沛宏  
                      住高雄市○○區○○街00號                      蔡穎育    住高雄市○○區○○街00號0樓之0
                      住高雄市○○區○○街00號          上列當事人間聲請停止執行事件，本院裁定如下：
    主  文
聲請人以新臺幣760,000元供擔保後，本院110年度司執字第6133
8號拍賣抵押物強制執行事件對聲請人所為之執行程序，於本院1
11年度訴字第372號債務人異議之訴事件判決確定、調解成立、
和解或撤回起訴前應暫予停止。
    理  由
一、聲請意旨略以：本院110年度司執字第61338號拍賣抵押物強
    制執行事件（下稱系爭強制執行事件），相對人對聲請人所
    有坐落屏東縣○○鎮○○段00地號土地及同段35建號建物(以下
    合稱系爭不動產)為強制執行。惟兩造間實際借款2,975,000
    元已清償完畢，依抵押權從屬性原則，因擔保債權消滅而失
    所依附，相對人應予塗銷，聲請人已對相對人提起債務人異
    議之訴，爰依強制執行法第18條規定，聲請於該債務人異議
    之訴終結前，裁定停止系爭強制執行事件之執行程序等語。
二、按有回復原狀之聲請，或提起再審或異議之訴，或對於和解
    為繼續審判之請求，或提起宣告調解無效之訴、撤銷調解之
    訴，或對於許可強制執行之裁定提起抗告時，法院因必要情
    形或依聲請定相當並確實之擔保，得為停止強制執行之裁定
    ，強制執行法第18條第2項定有明文。又法院依強制執行法
    第18條第2項定擔保金額而准許停止強制執行之裁定者，該
    項擔保係備供債權人因停止執行所受損害之賠償，其數額應
    依標的物停止執行後，債權人未能即時受償或利用該標的物
    所受之損害額，或其因另供擔保強制執行所受之損害額定之
    ，非以標的物之價值或其債權額為依據（最高法院91年度台
    抗字第429號、92年度台抗第480號裁定意旨參照）。
三、經查，聲請人以系爭不動產為相對人設定普通抵押權，擔保
    債權金額新臺幣（下同）350萬元，並於110年2月22日辦理
    登記(下稱系爭抵押權)。嗣相對人以聲請人未清償債務350
    萬元為由，聲請本院以110年司拍字第152號裁定(下稱系爭
    拍賣抵押物裁定)准予拍賣系爭不動產，並執系爭拍賣抵押
    物裁定，聲請本院以系爭強制執行事件拍賣系爭不動產，經
    本院民事執行處就系爭不動產為查封，並定於111年6月29日
    進行第1次拍賣等事實，經本院調取系爭強制執行事件核閱
    屬實，而依聲請人所提證據資料，其所提債務人異議之訴並
    非在法律上顯無理由，且系爭不動產為聲請人所有，倘不停
    止執行，而由第三人拍定取得，恐難以回復執行前之狀態，
    聲請人亦將受有難以回復之損害，是聲請人聲請於其所提債
    務人異議之訴判決確定、調解成立、和解或撤回起訴前，停
    止系爭強制執行事件之執行程序，於法有據，應予准許。
四、本件相對人因停止執行可能遭受之損害，為其債權未能實現
    之損害。查相對人於系爭強制執行事件聲請執行之債權額為
    借款本金350萬元，而相對人因停止執行所受之損害，應為
    訴訟事件未確定停止執行期間，其本得利用之金額而未經利
    用之利息損失。本院斟酌系爭執行程序之執行債權為350萬
    元，聲請人提起上開債務人異議之訴，其訴訟標的已逾150
    萬，為得上訴第三審之案件，其審理期間推定為4年4月（參
    照各級法院辦案期限實施要點第2條規定，民事通常程序第
    一審至第三審之審判案件期限分別為1年4個月、2年、1年）
    ，以之預估為獲准停止執行因而致債權人延宕受償之受損期
    間，再以上開可能獲償債權金額按法定利率週年利率百分之
    5計算，則相對人因停止執行，其債權可能所受利息損失約
    為758,333元（計算式：350萬元×5％×﹝4+4/12﹞年≒758,333元
    ），另參酌相對人資金運用所受影響、債權受償風險以及考
    量尚有上訴、送達等期間之延滯損失等一切情狀，認聲請人
    為相對人因停止執行可能受損害所提供擔保之金額，應以76
    0,000元為適當，爰裁定如主文所示。
中　　華　　民　　國　　111 　年　　6 　　月　　27　　日
                  民事第三庭  法　官　林政斌
以上正本係照原本作成。　　　　　　　　　
如不服本裁定應於送達後10日內向本院提出抗告狀，並繳納抗告
費新臺幣1,000元。
中　　華　　民　　國　　111 　年　　6 　　月　　27　　日
                              書記官  戴仲敏